# 合并子公司以达到增加利润的方式是否可行？

提问人：adly2009 时间：2013-05-15 09:06:59
这种增加利润的方式是否可行？A公司于2009-1-1收购B公司的100%股权（B公司注册资本 500 万），假设A公司的收购价格就是 500万。　 2009 年当年B公司盈利 2000 万， 2009 年年底A公司合并B公司后，合并报表的净利润为 2000 万（假设A公司没有业务，净利润为 0 ）。这种情况下，A公司合并利润： 2000 万。 2010-1-1，A公司将B公司的股权以 500 万元转让给C公司。 2010 年A公司没有其他业务，净利润为 0 ，仅在 2010 年的权益表中：“未分配利润—其他”项中有 “-2000万”，此数据与“未分配利润—上年年末余额： 2000万” 相抵后，未分配利润—年末：0. 上述方法，是否存在人为虚增 2009 年的利润。如果上述的B公司的净利润是来源于投资性房地产的公允价值变动所产生的损益呢？这样做出来的利润，会使人感到 2009 年的利润是虚假的。

回答人：chenyiwei
1 、 2009 年内收购股权和 2010 年出售股权，是否为同时谈判确定、互为前提和条件的一揽子交易？ 2 、如果不是一揽子交易，而是分别谈判确定的，则在 2009 年内，B的净资产已经增加了 2000 万，为何 2010 年内仍然愿意按原价转让？对该交易的合理性、公允性如何解释？ 如果有证据表明系一揽子交易的，则按照实质重于形式的原则处理。